臺灣高雄地方法院民事判決
110年度勞訴字第141號
原      告  曾芳絨  
訴訟代理人  黃國瑋律師(法扶律師)  
被      告  李宗翰  
訴訟代理人  王仁聰律師
            田崧甫律師
上列當事人間給付職業災害補償事件，本院於民國111年3月31日
言詞辯論終結，判決如下：
    主  文
被告應給付原告新臺幣282,479元，及自民國110年10月9日起至
清償日止，按年息百分之五計算之利息。
原告其餘之訴駁回。
訴訟費用（含減縮部分）由被告負擔百分之五十五，餘由原告負
擔。
本判決第一項得假執行，但被告如以新臺幣282,479元為原告預
供擔保，得免為假執行。
原告其餘假執行之聲請駁回。
    事實及理由
一、按訴狀送達後，原告不得將原訴變更或追加他訴，但基礎事
    實同一、擴張或減縮應受判決事項之聲明者，不在此限，民
    事訴訟法第255條第1項第2款、第3款定有明文。本件原告依
    職災補償之法律關係，起訴請求被告應給付原告新臺幣（下
    同）514,297元（含醫療費用補償205,597元、薪資補償250,
    700元、失能補償58,000元）及其利息（見勞補卷第9至10頁
    ）。嗣於民國111年1月19日本院審理時減縮聲明，請求被告
    給付413,982元（含醫療補償123,982元、薪資補償232,000
    元、失能補償58,000元）及其利息（本院卷第137至138頁）
    ，合於前揭規定，應予准許。 
二、原告主張：原告自109年2月起受雇於被告，從事煎餃備料、
    銷售、油煎台等工作，每月平均薪資29,000元，原告於109
    年6月1日在被告中央工廠清理攪拌機時，遭機器壓斷右手中
    指，而受有職業災害無法繼續工作，經醫囑須休養至同年12
    月15日，然被告僅給付109年6月至8月之薪資及手術費共計1
    11,000元，更於110年6月以原告曠職為由，將原告解雇，爰
    依勞動基準法（下稱勞基法）第59條，請求被告給付下列費
    用：①如110年11月10日民事準備㈡狀所示之醫療費123,982元
    。②109年9月至110年4月之薪資補償232,000元（29,000×8＝2
    32,000）。③原告於110年6月10日至高雄榮民總醫院（下稱
    高雄榮總）就診，確認原告中指遠端指關節0到30度、中指
    近端關節固定彎曲30度、中指掌指關節0到90度，中指縮短2
    公分，無法復原，依照勞工保險失能給付標準第三條附表，
    屬失能項目11-50一手中指喪失機能，失能等級為第13級，
    原告得請求被告按原告平均日投保薪資給付60日之失能補償
    58,000元（29,000÷30×60＝58,000），以上合計413982元。
    並聲明：⑴被告應給付原告413,982元，及自起訴狀繕本送達
    翌日起至清償日止，按週年利率5％計算之利息。⑵願供擔保
    請准宣告假執行。 
三、被告則以：對原告受僱於被告並於前揭時、地發生職業災害
    之事實及原告請求給付失能補償58,000元不爭執，惟原告得
    入住健保病房，其請求二人病房費9,500元，欠缺醫療必要
    性，應予扣除；又由原告臉書可知其自109年11月起即有販
    售餐點營業，而有工作能力，應不得請求薪資補償，如得請
    求薪資，亦應扣除兼差所得利潤等語。並聲明：⑴原告之訴
    駁回。⑵如受不利之判決，願供擔保請准宣告免為假執行。
四、兩造不爭執事項（見本院卷第170頁）：
(一)原告自109年2月10日起受雇於被告，從事煎餃備料、銷售、
    油煎台等工作，月薪29,000元，原告於109年6月1日11時50
    分許在被告位於高雄市○○區○○路000 號之備料處所清洗攪拌
    機時，其右手中指遭攪拌片壓傷，經高雄榮總診斷原告受有
    右手中指壓砸傷併神經血管斷裂及開放性骨折之傷害，原告
    於施行手術及門診治療後，高雄榮總於110年6月10日確認其
    右手中指符合勞工保險失能給付標準第3條附表所訂失能項
    目11-50 一手中指喪失機能，失能等級為第13級，依勞工保
    險失能給付標準第5條規定，失能等級之給付標準按平均日
    投保薪資計算，第13級為60日。
(二)原告因上開傷病已支出如110 年11月10日民事準備二狀所示
    之醫療費用合計123,982元，被告已給付6,003元。
(三)被告已給付原告工資補償至109年8月底，原告請求其餘之工
    資補償，兩造同意計算至109年12月底止。
五、原告依勞基法第59條請求被告給付原領工資補償、醫療費用
    、失能補償，有無理由，分述如下：
(一)按「勞工因遭遇職業災害而致死亡、失能、傷害或疾病時，
    雇主應依下列規定予以補償。但如同一事故，依勞工保險條
    例或其他法令規定，已由雇主支付費用補償者，雇主得予以
    抵充之：一、勞工受傷或罹患職業病時，雇主應補償其必需
    之醫療費用。職業病之種類及其醫療範圍，依勞工保險條例
    有關之規定。二、勞工在醫療中不能工作時，雇主應按其原
    領工資數額予以補償。但醫療期間屆滿二年仍未能痊癒，經
    指定之醫院診斷，審定為喪失原有工作能力，且不合第三款
    之失能給付標準者，雇主得一次給付四十個月之平均工資後
    ，免除此項工資補償責任。三、勞工經治療終止後，經指定
    之醫院診斷，審定其遺存障害者，雇主應按其平均工資及其
    失能程度，一次給予失能補償。失能補償標準，依勞工保險
    條例有關之規定。」勞基法第59條定有明文。
(二)原告請求被告給付工資補償，經兩造同意計算至109年12月
    ，則原告請求被告給付109年9月至同年12月之工資補償116,
    000元（29,000×4＝116,000），自屬有理。又原告經高雄榮
    總診斷受有右手中指壓砸傷併神經血管斷裂及開放性骨折之
    傷害，並經該院於110年6月10日確認其右手中指符合勞工保
    險失能給付標準第3條附表所訂失能項目11-50 一手中指喪
    失機能，此有高雄榮總110年6月10日診斷證明書及110年10
    月15日高總管字第1103404004號函可按（見勞補卷第35頁、
    本院卷第51頁），其失能等級為第13級，依勞工保險失能給
    付標準第5條規定，失能等級之給付標準按平均日投保薪資
    計算，第13級為60日，被告應給付原告失能補償58,000元，
    此為被告所不爭執，則原告請求被告給付失能補償58,000元
    ，亦屬有理。另原告因系爭職業傷病支出如110年11月10日
    民事準備二狀所示之醫療費用合計123,982元，為被告所不
    爭執，惟辯稱原告得入住健保病房，其請求二人病房費9,50
    0元，欠缺醫療必要性，應予剔除。本院向高雄榮總查詢自
    費病房費9,500元係病患要求入住自費病房或因當時無健保
    病房而依病患當時傷勢有立即住院之必要而安排自費病房？
    經該院以111年3月3日高總管字第1111003809號覆稱：自費
    病房依病患需求入住(見本院卷第163頁)。按病患入住健保
    病房或二人病房，所受醫療給付之內容幾無差異，原告亦未
    舉證證明其自費入住二人病房係因當時無健保病房而依其當
    時傷勢有立即住院之必要或醫院就病情之特殊考量而安排，
    是原告自費入住二人病房之費用即難認屬醫療所必需，被告
    抗辯應予剔除，應屬有理，則扣除9,500元及被告已給付之6
    ,003元後，原告得請求之醫療費用為108,479元（123,000-0
    000-0000＝108,479）。
六、綜上所述，原告請求被告給付282,479元（116,000＋58,000＋
    108,479＝282,479），及自起訴狀繕本送達翌日即110年10月
    9日（見本院卷第33頁）起至清償日止，按週年利率5％計算
    之遲延利息，為有理由，應予准許，逾上開範圍之請求，即
    屬無據，應予駁回。又本判決第1項係法院就勞工之給付請
    求，為雇主敗訴之判決，依勞動事件法第44條第1項規定，
    應依職權宣告假執行，並依同條第2項規定，宣告被告得預
    供擔保免為假執行。至於原告敗訴部分，其假執行之聲請即
    失所依附，應併駁回之。
七、本件事證已臻明確，兩造其餘攻擊防禦方法及所提證據，經
    本院審酌後，於判決結果均不生影響，爰不一一論述。
八、訴訟費用負擔之依據：民事訴訟法第79條。 　　
中　　華　　民　　國　　111 　年　　4 　　月　　14　　日
                        勞動法庭法　官　鍾淑慧
以上正本係照原本作成。
如對本判決上訴，須於判決送達後20日內向本院提出上訴狀。如
委任律師提起上訴者，應一併繳納上訴審裁判費。
中　　華　　民　　國　　111 　年　　4 　　月　　14　　日
                                書記官  林怡君